臺灣高等法院臺中分院刑事判決　　 100年度侵上訴字第1528號
上　訴　人　臺灣臺中地方法院檢察署檢察官
被　　　告　陳俊宇
選任辯護人　林志銘律師（法律扶助）
上列上訴人因被告妨害性自主罪案件，不服臺灣臺中地方法院10
0年度訴字第387號中華民國100年6月8日第一審判決（起訴案號
：臺灣臺中地方法院檢察署99年度偵字第27539號），提起上訴
，本院判決如下：
    主  文
上訴駁回。
    理  由
一、公訴意旨略以：被告陳俊宇因時常前往成年人Ａ女（警詢代
    號為0000-00000號，真實姓名年籍詳如性侵害案件被害人代
    號與真實姓名對照表，以下簡稱Ａ女）所任職之某便利商店
    內購物，雙方因而相識。嗣因陳俊宇獲悉Ａ女與男友感情生
    變，須搬離原住處，遂邀約Ａ女搬至其所承租、位在臺中市
    南屯區○○○○街1號5樓509室之住處；Ａ女為求節省房租
    開支，乃同意於民國99年10月21日搬入上址。99年10月25日
    凌晨1時許，陳俊宇與Ａ女一同在上開住處飲用高粱酒後，
    詎陳俊宇見兩人深夜同處一室，竟萌生強制性交之犯意，先
    將Ａ女強壓在床上，Ａ女遭襲後，隨即以手指抓扒陳俊宇之
    手及脖子，試圖掙扎反抗，惟陳俊宇仍以雙腿壓住Ａ女之身
    體，使Ａ女無力反抗，繼而違反Ａ女之意願，強行脫掉Ａ女
    之衣物並吸吻Ａ女之胸部，再伸手撫摸Ａ女之陰道及將Ａ女
    之褲子脫去，以其陰莖插入Ａ女之陰道內，以此方式對Ａ女
    強制性交既遂。嗣Ａ女趁隙騎乘機車，向任職之便利商店同
    事求助，並向警方報案，始循線查悉上情。因認被告陳俊宇
    涉犯刑法第221條第1項之以強暴方法對女子為性交罪嫌。
二、按犯罪事實應依證據認定之，無證據不得認定犯罪事實；不
    能證明被告犯罪者，應諭知無罪之判決，刑事訴訟法第154
    條第2項、第301條第1項分別定有明文。再事實之認定應憑
    證據，如未能發現相當證據，或證據不足以證明，自不能以
    推測或擬制之方法，為裁判之基礎。又認定不利於被告之事
    實，需依積極證據，茍積極證據不足為不利於被告事實之認
    定時，即應為有利於被告之認定，更不必有何有利之證據。
    且刑事訴訟上證明之資料，無論其為直接證據或間接證據，
    均須達於通常一般人均不致於有所懷疑，而得確信其為真實
    之程度，始得據為有罪之認定，若其關於被告是否犯罪之證
    明未能達此程度，而有合理性懷疑之存在，致使無從形成有
    罪之確信，根據「罪證有疑，利於被告」之證據法則，即不
    得遽為不利被告之認定，其以情況證據（即間接證據）斷罪
    時，尤須基於該證據在直接關係上所可證明之他項情況事實
    ，本乎推理作用足以確證被告有罪，方為合法，不得徒憑主
    觀上之推想，將一般經驗上有利被告之其他合理情況逕予排
    除（最高法院76年台上字第4986號、32年度上字67號判例意
    旨參照）。另按告訴人之告訴，係以使被告受刑事追訴為目
    的，其指訴是否與事實相符，仍應調查其他證據，以資審認
    ，即須藉由補強證據之存在，以增強或擔保告訴人陳述之證
    明力，必被害人所述被害情形，無瑕疵可擊，且就其他方面
    調查，又與事實相符，始足據為有罪判決之基礎（最高法院
    87年度台上字第2176號、81年度台上字第3539號判決意旨參
    照）。復按證人係指在他人之訴訟案件中，陳述自己所見所
    聞具體事實之人，為證據之一種。被害人之陳述，有單純到
    庭陳述意見者（刑事訴訟法第248條之1、第271條第2項），
    有就與待證事實有重要關係之親身知覺、體驗事實為陳述者
    。又被害人之為證人，與通常一般第三人之為證人不同。被
    害人就被害經過所為之陳述，其目的在於使被告受刑事訴追
    處罰，與被告處於絕對相反之立場，其陳述或不免渲染、誇
    大。是被害人縱立於證人地位具結而為指證、陳述，其供述
    證據之證明力仍較與被告無利害關係之一般證人之陳述為薄
    弱。從而，被害人就被害經過之陳述，除須無瑕疵可指，且
    須就其他方面調查又與事實相符，亦即仍應調查其他補強證
    據以擔保其指證、陳述確有相當之真實性，而為通常一般人
    均不致有所懷疑者，始得採為論罪科刑之依據，非謂被害人
    已踐行人證之調查程序，即得棄置其他補強證據不論，逕以
    其指證、陳述作為有罪判決之唯一證據（最高法院95年度台
    上字第6017號判決意旨參照）。
三、證據能力之說明：按刑事訴訟法第308條規定：「判決書應
    分別記載其裁判之主文與理由；有罪之判決並應記載犯罪事
    實，且得與理由合併記載。」同法第310條第1款規定：「有
    罪之判決書，應於理由內分別情形記載左列事項：一、認定
    犯罪事實所憑之證據及其認定之理由。」及同法第154條第2
    項規定：「犯罪事實應依證據認定之，無證據不得認定犯罪
    事實。」揆諸上開規定，刑事判決書應記載主文與理由，於
    有罪判決書方須記載犯罪事實，並於理由內記載認定犯罪事
    實所憑之證據及其認定之理由。所謂認定犯罪事實所憑之「
    證據」，即為該法第154條第2項規定之「應依證據認定之」
    之「證據」。職是，有罪判決書理由內所記載認定事實所憑
    之證據，即為經嚴格證明之證據，另外涉及僅須自由證明事
    項，即不限定有無證據能力之證據，及彈劾證人信用性可不
    具證據能力之彈劾證據。在無罪判決書內，因檢察官起訴之
    事實，法院審理結果，認為被告之犯罪不能證明，而為無罪
    之諭知，則被告並無檢察官所起訴之犯罪事實存在，既無刑
    事訴訟法第154條第2項所規定「應依證據認定之」事實存在
    ，因此，判決書僅須記載主文及理由，而理由內記載事項，
    為法院形成主文所由生之心證，其論斷僅要求與卷內所存在
    之證據資料相符，或其論斷與論理法則無違，均以卷內證據
    資料彈劾其他證據之不具信用性，無法證明檢察官起訴之事
    實存在，所使用之證據並不以具有證據能力之證據為限，是
    以本件被告既經本院認定無罪，本判決即不再論述所援引有
    關證據之證據能力，合先敘明。
四、公訴人認被告陳俊宇涉犯刑法第221條第1項之強制性交罪嫌
    ，無非以被告於偵查中坦承於上開時、地與告訴人Ａ女發生
    性交之事實，而告訴人Ａ女亦指述全部之犯罪事實，另證人
    唐百君於偵查中證稱：告訴人Ａ女於案發當日上午曾至任職
    之便利商店哭訴遭人霸王硬上弓等情；而證人陳泰百於檢察
    官偵訊時亦證稱：告訴人Ａ女於案發當日上午曾至任職之便
    利商店陳述遭被告性侵，及協助通報社工與向警察報案等情
    ，復有中山醫學大學附設醫院受理疑似性侵害事件驗傷診斷
    書、性侵害案件被害人代號與真實姓名對照表、蒐證照片、
    現場圖等，為其主要論據。訊據被告固坦承於上開時、地與
    告訴人Ａ女發生性交之事實，惟堅決否認有何以強暴、脅迫
    或其他違反Ａ女意願之方式，將其陰莖插入Ａ女陰道內抽動
    之妨害性自主之犯行，辯稱：因常至工作地點附近之便利商
    店而結識在便利商店工作之Ａ女，嗣後Ａ女曾提及要搬至伊
    租處同住並分擔房租，後於某日Ａ女來電要到伊處看看，看
    完後隨即離去，於99年10月19日Ａ女來電哭訴但未說原因，
    翌日Ａ女又來電要到伊租處看看，看完後Ａ女稱與男友吵架
    要搬來同住並分擔房租，伊質以男女同住一處不妥，Ａ女稱
    沒關係，伊始同意Ａ女搬來同住，並拿1副鑰匙給Ａ女，Ａ
    女於99年10月21日搬來床墊至租處同住，並鋪設在伊床鋪旁
    地上，於99年10月25日約0時許，伊與Ａ女在房內喝酒、看
    電視，伊先邀Ａ女是否同意性交，因Ａ女未回應，伊先外出
    吃宵夜，約20分鐘後返回租處，再邀Ａ女是否同意性交，Ａ
    女即點頭允諾，後兩人即發生性交，期間Ａ女並無反抗或哭
    泣，事後伊先進浴室盥洗，Ａ女於伊盥洗後也進入浴室盥洗
    ，伊於Ａ女盥洗時即睡著，不知Ａ女於何時離去，當日21時
    許伊返家時，見Ａ女大部分物品均已搬離，後即未再與Ａ女
    聯絡，並未違反Ａ女意願而性交，且如係對Ａ女性侵，於性
    交前後Ａ女有多次機會可離開或求救，但Ａ女並無此等反應
    等語。經查：
(一)、被告與告訴人Ａ女確於前開時、地有發生性交行為一次等情
    ，業據被告自白及告訴人Ａ女指述屬實，且「告訴人Ａ女外
    陰部棉棒精子細胞層檢出一男性DNA-STR主要型別，與告訴
    人內褲採樣標示00000000處精液斑精子細胞層、告訴人陰道
    深部棉棒精子細胞層DNA-STR型別相同，該型別經輸入刑事
    警察局去氧核醣核酸資料庫比對結果，發現與陳俊宇DNA-ST
    R型別相符。」亦有內政部警政署刑事警察局100年4月20日
    刑醫字第1000035772號鑑定書附於原審卷（第44、45頁）可
    稽。
(二)、被告雖與告訴人Ａ女曾發生性交行為一次，惟本案所應審究
    者仍在於被告是否有如告訴人所指陳係以強暴、違反其意願
    之方法對告訴人為性交行為？告訴人之指述是否與事實相符
    而可採信？而本院審酌下情，認告訴人之指述尚有瑕疵，復
    有與經驗法則不符之處，尚不足採，分述如下：
  1.告訴人Ａ女於警詢時陳稱：「（問：請妳告訴我，加害人和
    妳有何關係? 係如何認識的？你知不知道他的年籍資料及聯
    絡電話或住址等？）我跟他只是普通朋友關係。我在萊爾富
    商店上班，之前他在商店旁的快炒店上班，因為他常到我們
    便利商店買東西而認識的，我與他認識大約1個多月。我只
    知道他是69年次，姓陳，綽號是酒空（台語），電話號碼是
    0000-000000，他租屋住在臺中市南屯區○○○○街1號5樓509
    室」等語（警卷第8頁反面）；於原審審理時證稱：「（檢
    察官問：警詢時警察問你是否只知被告綽號，不知全名？）
    是，我有問被告本人，但他沒有回答我。」、「（檢察官問
    ：你連被告真實姓名都不知道，也知道套房裡面男女共處一
    室為何與被告同住套房內？）被告跟我說我們同為台南人，
    知道出來工作的辛苦，可以讓我跟他分著住，等我有錢再搬
    出去。」等語，則依告訴人上開陳述，告訴人於搬進被告租
    處前，對被告真實姓名年籍全然不知，僅知悉被告之綽號及
    職業，且告訴人亦自承與被告僅為普通朋友，何以告訴人在
    認識被告僅1個月，且對被告年籍、背景均不知之情形下，
    會搬至被告租處與被告同居一室，此顯與常情相違。況被告
    之租處並無隔間分房，衛浴復僅1套，如2人同住一室，生活
    起居必定一目了然，且告訴人自承剛結束與男友感情，亦非
    不經男女情事之單純女子，何以告訴人不忌男女之別，仍將
    單人床墊搬進被告租處，與被告之雙人床比鄰而睡之理。
  2.又告訴人Ａ女於警詢時陳稱：「（問：請詳述經過情形？  
    ）我於99年10月21日搬去跟加害人住，因為我跟我之前的男
    友分手，所以我就搬出來要找房子，加害人知道我要搬出來
    另外租房子，所以他就主動提議要我跟他一起住，分擔房租
    ，我一開始很猶豫，但是後來我想說可以省錢，身上也沒足
    夠的錢，所以我就答應加害人跟他一起分租同住一間套房，
    他睡床上，我自己帶床墊鋪在地板上睡，那時候我搬進去之
    前他還理直氣壯跟我保證他不會對我做出逾矩的事，剛開始
    住進去前幾天，他就開始會開玩笑似的對我說『來！哥哥抱
    一下！』然後就撲上來，我都有跟他表達我不要，並用手抗
    拒他，．．」等語（警卷第8頁反面、第9頁）；於原審審理
    時證稱：「（檢察官問：本件你告訴被告性侵害時間距離你
    搬進去之後已經在那裡住了四個晚上，這四個晚上被告有無
    與你要親近的舉動？）有。」、「（檢察官問：你如何反應
    ？）把被告推開，說我不要。」、「（檢察官問：當時有無
    想到要搬離該處？）有。」、「（檢察官問：為何沒有立刻
    搬離？）有密集去找房子，也有問很多同事。」等語，依告
    訴人上開指述，告訴人於離職後，因已未在原任職公司工作
    而立即搬出原任職公司之宿舍，惟遭被告性侵害前數天期間
    ，被告既已有要與告訴人發生親密關係之舉動，甚至進而可
    能有性交意圖，告訴人所處狀況當較離職須遷出公司宿舍為
    險惡，處境較離職更為嚴重之情形下，告訴人竟未立即遷出
    被告租處或向外求援，反繼續居住於被告租處，此顯悖離經
    驗法則。
  3.再查，告訴人Ａ女於警詢時陳稱：「（問：請詳述經過情形
    ？）．．．今天（25日）凌晨1-2點時他找我跟他一起喝高
    梁酒，他喝4-5杯，我喝了2杯酒，一杯容量大概200CC，在
    喝酒的過程中他又像前幾天那樣，對我說『來！哥哥抱一下
    ！』之類的話，我一樣拒絕他，但是他今天對我很強硬，把
    我抱在胸前的手扯開，把我強押在床上，他開始用嘴巴親我
    嘴巴，我因為要掙扎，我的手有指甲，所以找就用力抓扒他
    的手、脖子和臉，要把他推開，並且跟他說我不要，後來我
    哭了，他就放開我的手離開房間，我因為不知道怎麼辦，我
    就坐在房間裡一直哭，大約半小時後他進來房間，跟我說我
    們兩個都沒有各自的戀愛對象，我們可以在一起，又跟我說
    他有性慾上的需求，後來因為我哭到沒力氣，他把我拉起來
    推倒在他床上，我無力反抗，那時候我很害怕，怕他會對我
    做出更恐怖的事，他把我推在床上後雙腿壓在我的骨盆腔位
    置上，我動彈不得，我跟他說我不要，我又不敢激怒他，我
    又想讓一切趕快結束，所以有點半推半就，他脫掉我的上衣
    和胸罩，吸吻我的胸部，用手伸入沒有隔著內褲直接摸我的
    下體陰道，後來他又將我的七分棉質褲連內褲整個脫掉，他
    把他身上的衣服全部脫掉，他一直撫摸我的陰道，要我摸他
    的陰莖幫他勃起，他說他喝酒硬不起來，他要求我用口交，
    我拒絕，後來我用手幫他勃起後，他就把陰莖插進我的陰道
    內，抽動直到射精，射精在我體內，他沒有戴保險套。」等
    語（警卷第9頁）；於原審審理時證稱：「（辯護人問：你
    二十五日當天強制性交過程中被告是否曾離開住處？）那是
    在強制性交前被告有離開住處。」、「（辯護人問：什麼意
    思？）大概約一點半時，被告有先離開，我有跟他說我不要
    跟他發生性行為，他打電話給朋友說要去外面找女人，說一
    次三千元，當時他有離開。」、「（辯護人問：請求提示警
    卷第九頁Ａ女警詢筆錄，（提示）警詢中與你剛才所述不同
    ？）當時他有一些動作時我有拒絕他，之後被告離開後回來
    才又繼續說要跟我當男女朋友要跟我發生性行為。」、「（
    辯護人問：你在他離開過程中為何不逃跑？）當時我已經不
    知所措，被告在我住進去前他有跟我說他晚上離開就是他去
    找女人了，不用理他。」、「（檢察官問：你剛說被告對你
    有一些要親近你的行為，你拒絕後他有出去，你說他是打電
    話給朋友說要找女人一次三千元，你為何知情？）他當著我
    的面打電話的，不是出去打電話，他打完電話才走出去，出
    去到回來約隔半小時。」等語，依告訴人上開指述，被告與
    告訴人發生性交前先以言語徵求告訴人同意未果，進而將告
    訴人強壓在床上並強吻，因告訴人反抗被告始未進一步為性
    交，嗣並離開租處約20至30分鐘，此亦為被告所自承，而告
    訴人於數天前即已親見被告已有要求親密關係舉動之危險狀
    態，惟告訴人並未警覺立即離去，迨至事發當日，被告要求
    親密關係之舉動，已由言詞進而有所行動，告訴人處境已由
    危險狀態升高為接近實害狀態，惟告訴人竟於被告外出近30
    分鐘期間，未立即離開被告租處，亦未以電話等工具向外求
    援，而係繼續待在被告租處，直至被告再度返回租處，並與
    告訴人為性交，徵諸告訴人已有2年工作經驗，復曾經歷男
    女情事，殊難想像告訴人面對危害之反應與常人有如此甚大
    之差異，是告訴人之指述顯然悖離經驗法則。
  4.又查，告訴人Ａ女對被告於性交時所使用強暴手段之方式，
    於警詢時先稱：「今天（25日）凌晨1-2點時他找我跟他一
    起喝高梁酒，他喝4-5杯，我喝了2杯酒，一杯容量大概200C
    C，在喝酒的過程中他又像前幾天那樣，對我說『來！哥哥
    抱一下！』之類的話，我一樣拒絕他，但是他今天對我很強
    硬，把我抱在胸前的手扯開，把我強押在床上，他開始用嘴
    巴親我嘴巴，我因為要掙扎，我的手有指甲，所以找就用力
    抓扒他的手、脖子和臉，要把他推開，並且跟他說我不要，
    後來我哭了，他就放開我的手離開房間，我因為不知道怎麼
    辦，我就坐在房間裡一直哭，大約半小時後他進來房間，跟
    我說我們兩個都沒有各自的戀愛對象，我們可以在一起，又
    跟我說他有性慾上的需求，後來因為我哭到沒力氣，他把我
    拉起來推倒在他床上，我無力反抗，那時候我很害怕，怕他
    會對我做出更恐怖的事，他把我推在床上後雙腿壓在我的骨
    盆腔位置上，我動彈不得，我跟他說我不要，我又不敢激怒
    他，我又想讓一切趕快結束，所以有點半推半就，他脫掉我
    的上衣和胸罩，吸吻我的胸部，用手伸入沒有隔著內褲直接
    摸我的下體陰道，後來他又將我的七分棉質褲連內褲整個脫
    掉，他把他身上的衣服全部脫掉，他一直撫摸我的陰道，要
    我摸他的陰莖幫他勃起，他說他喝酒硬不起來，他要求我用
    口交，我拒絕，後來我用手幫他勃起後，他就把陰莖插進我
    的陰道內，抽動直到射精，射精在我體內，他沒有戴保險套
    。」等語（警卷第9頁）；後又稱：「（問：加害人對妳侵
    害時是否有使用暴力、脅迫、恐嚇、催眠術或使用其他違反
    你意願的方法?）他以強迫的方式用手和雙腳把我壓在床上
    ，要我跟他發生性行為，他違反了我的意願對我為性行為。
    」、「（問：加害人對妳為性侵害時，妳有否反抗?如何抗
    拒？）我要用手將他推開，可是他的力氣大，我推不開。」
    等語（警卷第9頁反面）；於原審審理時證稱：「（檢察官
    問：被告對你強制性交過程你如何反抗？）我把被告推開說
    我不要，他把我拉上床我還是想要起來，不要跟他發生關係
    」、「（檢察官問：被告對你有何舉動讓你無法反抗？）他
    把我強壓在床上，抓住著我的雙手，我無法出力。」、「（
    檢察官問：被告的腿有無壓住你？）有。」、「（檢察官問
    ：你體重幾公斤？）當時是58公斤。」、「（檢察官問：被
    告體重？）70到80公斤。」等語，依上開告訴人所陳，告訴
    人指述被告於性交時將其壓在床上，使其動彈不得，且因被
    告力氣較大無法推開等情，惟又稱反抗時曾以手抓傷被告額
    頭等語，是告訴人對於被告為性交時所使用之強暴手段究竟
    是否已完全壓制告訴人之反抗能力或僅壓制部分前後指述不
    一。另告訴人於警詢中先稱被告於性交時「把我推在床上後
    雙腿壓在我的骨盆腔位置上，我動彈不得。」等語，後又稱
    ：「以強迫的方式用手和雙腳把我壓在床上。」等語，於原
    審審理時證稱：他把我強壓在床上，抓住著我的雙手，我無
    法出力，並以腿壓住我等語，告訴人關於被告於性交時所使
    用不法腕力之方法亦有前後不一之陳述，尚難確認為真實。
  5.另告訴人Ａ女對其身上所受之傷害究係如何造成？於警詢時
    先指稱：「（問：妳是否受傷？加害人如何使妳受傷？）有
    ，我的左手手肘有受傷，因為我要掙扎，所以手肘磨到房間
    牆壁及我的左右手部有被他強壓抓住的痕跡。」等語（警卷
    第10頁）；於偵查中指稱：「（問：你手的傷何來？）陳俊
    宇把我推倒在床上時撞到牆壁。」（偵查卷第14頁）、「（
    問：你手上的傷如何造成的？）因為我的床是靠在牆邊，當
    時陳俊宇把我壓在床上，我有告訴陳俊宇不要這樣，我要反
    抗，所以才撞到牆，當時我還有抓他，要他放手。」等語（
    偵查卷第25頁）；於原審審理時證稱：「（檢察官問：你之
    前提到你的左手手肘受傷是磨到牆壁，是如何造成？）當時
    我是躺在我自己的床上，被告強壓著我拉到他的床上，我的
    手就擦到牆壁磨破皮。」、「（檢察官問：你右手掌擦傷如
    何造成？）當時被告抓傷的，他當時壓著我壓傷的，被告壓
    著我的手我無法反抗時壓傷的。」等語，依告訴人上開指述
    情節，告訴人對其左手肘係被告強拉致碰撞牆壁或係被告強
    拉告訴人時，告訴人反抗始撞擊牆壁，前後說詞反覆；而告
    訴人右手掌係因被告強壓以至受傷或係遭被告抓傷等情，亦
    前後不一，是否符合實際所發生狀況實非無疑。況依現場相
    片及告訴人所繪製之現場圖所示，如依告訴人指述被告係將
    告訴人自較低床墊處往較高雙人床上強拉，並在較高之雙人
    床上為性交，則被告強拉告訴人時，施力方向與牆壁係相反
    方向，豈有可能因強拉告訴人而撞擊牆壁之理。告訴人上開
    前後不一之指述，是否可信，已非無疑。因此，告訴人上開
    指述情節，在在均與常情不合，且缺乏相關事證足資佐憑，
    同難據以認定被告確有其指訴意旨所指強制性交之犯行。  
  6.告訴人Ａ女另自陳遭被告性侵害後，於被告盥洗後，亦到浴
    室盥洗，嗣後被告在床上睡著，告訴人於2小時後始自被告
    租處離開，並前往便利商店等語。惟告訴人既係遭被告性侵
    害，對被告及被告之租住處自係厭惡至極而不願多待一刻，
    何以告訴人於被告在床上睡著後，仍停留2小時始離開？且
    期間亦未曾以電話報警或向親友求援，甚至被告租處之大樓
    管理員，以利警察即時將被告人贓俱獲並保留完整證據，殊
    與常理相悖。
(三)、至證人唐百君雖於事發當日5時30分許，親見告訴人至便利
    商店內，神情有異且哭訴遭人霸王硬上弓，惟並未進一步詢
    問告訴人詳情，此業據證人唐百君於警詢、偵查及原審審理
    時證述在卷，是證人唐百君之證言自不足為不利被告之認定
    。況證人唐百君於警詢、偵查及原審審理時，均一致證稱未
    見告訴人當時有受傷且告訴人亦未告知受傷情形等語，尚難
    僅憑告訴人之指述即為不利於被告之認定。
(四)、另證人陳泰百於偵查及原審審理時，雖均證稱親聞告訴人陳
    述遭被告性侵之情節，並親見告訴人所受傷勢，惟證人陳泰
    百於偵查中證稱：「他（即告訴人）說他有跟陳俊宇發生扭
    打，因為他被性侵害，所以有掙扎，他還有把傷口給我看，
    他的傷勢是在手肘。」等語（偵卷第24頁），於原審審理時
    則證稱：「（檢察官問：你之前有說被害人有把他的傷給你
    看，是什麼時候的事？）事發當天早上我上班時，我問他發
    生何事他說被性侵，他說有被推倒，掙扎時有撞倒牆壁受傷
    ，有把手上的傷給我看，我印象中他的左手手臂內側我看到
    有一個瘀血，我只有看到那邊。」、「（審判長問：被害人
    有無跟你說除了手臂瘀血外還有其他地方受傷？）沒有。」
    等語。證人陳泰百對告訴人受傷位置，於原審審理時之證言
    雖清楚描述告訴人受傷位置及大小，惟與偵查中之證言不符
    ，更與中山醫學大學附設醫院受理疑似性侵害事件驗傷診斷
    書所載傷勢不符，自無從為不利於被告之認定。
(五)、綜上所述，告訴人之指訴既存有上開瑕疵，案發後告訴人經
    驗傷結果，復難認定係因被告於性交時施予強暴手段所致，
    則本件檢察官所提出之證據，不足為被告有罪之積極證明，
    其指出證明之方法，亦無從說服法院形成被告有罪之心證。
    自難令被告負強制性交之罪責。
四、綜上所述，本件依檢察官所舉證據所為訴訟上之證明，於通
    常一般人仍有合理之懷疑存在，尚未達於可確信其真實之程
    度，故被告之辯解應可採信，此外復查無其他積極之證據足
    以證明被告確有公訴意旨所指之妨害性自主犯行，則要屬不
    能證明被告犯罪。原審以不能證明被告犯罪，而依刑事訴訟
    法第301條第1項規定，諭知被告無罪之判決，經核認事用法
    ，並無不合，應予維持，檢察官上訴意旨認應就被告予以論
    罪科刑，而指摘原判決不當，經查為無理由，應予駁回。
據上論斷，應依刑事訴訟法第 368 條，判決如主文。
本案經檢察官李慶義到庭執行職務。
中    華    民    國    100  年    10    月    13    日
            刑事第八庭  審判長法  官  廖  柏  基
                              法  官  李  雅  俐
                              法  官  簡  源  希
以上正本證明與原本無異。
檢察官如不服本判決應於收受送達後十日內向本院提出上訴書狀
，其未敘述上訴之理由者，並得於提起上訴後十日內向本院補提
理由書（均須按他造當事人之人數附繕本）「切勿逕送上級法院
」。

                              書記官  李  宜  珊
 
中    華    民    國    100  年    10    月    13    日